【裁判字號】    92,交聲,430
【裁判日期】    920506
【裁判案由】    聲明異議
【裁判全文】
臺灣臺中地方法院交通事件裁定                    九十二年度交聲字第四三號
    原處分機關  交通部公路局台中區監理所豐原監理站
    異議人即
    受處分人    亞拓電器股份有限公司
    代表人      杜大森
右列受處分人因違反道路交通管理處罰條例案件，對於交通部公路局台中區監理所豐
原監理站九十二年三月二十五日所為之裁決（豐監稽違六三字第Ｚ0000000號
裁決書），聲明異議，本院裁定如左：
    主  文
異議駁回。
    理  由
一、原處分機關略以：本案係國道公路警察局第七隊舉發受處分人亞拓電器股份有限
    公司所有之車號Ｆ８─６７５號自大貨車，於九十一年十二月三十一日十二時五
    十二分許，在國道三號二四二公里南向處，因「車主允許領有普小駕照之駕駛人
    駕駛大自貨車」違規，受處分人不服舉發提出申訴，經原舉發機關函覆違規屬實
    ，該站遂於九十二年三月二十五日以豐監稽違六三字第Ｚ0000000號裁決
    書，裁處罰鍰新台幣四萬元並吊扣其汽車牌照三個月，於法並無不合等語。
二、本件異議人即受處分人略以：本公司已明定車輛管理辦法並善盡管理責任。本公
    司並責成管理部為執行單位，其管制辦法及流程已實施多年，員工私下違法行為
    應由該員工自行負責云云。
三、按汽車駕駛人駕駛聯結車、大客車、大貨車，有領有小型車駕駛執照駕車者，汽
    車所有人及駕駛人各處新臺幣四萬元以上八萬元以下罰鍰，並當場禁止該汽車駕
    駛人繼續駕駛及扣留其車輛牌照，並吊扣其汽車牌照三個月。又汽車所有人如已
    善盡查證駕駛人駕駛執照資格之注意，或縱加以相當之注意而仍不免發生違規者
    ，汽車所有人不受本條之處罰。道路交通管理處罰條例第二十一條之依第一項第
    三款、第三項定有明文。本件受處分人所有之車號Ｆ８─６７５號自大貨車，於
    九十一年十二月三十一日十二時五十二分許，在國道三號二四二公里南向處，為
    國道公路警察局第七隊舉發因「車主允許領有普小駕照之駕駛人駕駛大自貨車」
    違規等情，有前揭舉發通知單一紙在卷可稽，雖異議人辯稱已善盡管理責任云云
    ，惟查該公司於僱用駕駛人當時雖有盡審查駕駛人是否擁有合法有效駕駛執照資
    格之責任，但在僱用期間仍應繼續對所屬車輛、駕駛人負管理責任，而異議人所
    提之管理辦法一份僅為能說明該公司有明定使用規則，但卻無法證明公司是否確
    有具體實行善盡管理之各項措施，且本件違規駕駛人亦屬異議人公司之員工，是
    依異議人所辯，尚不足以認定符合道路交通管理條例第二十一條之一第四項所規
    定「善盡查證之注意或縱加以相當之注意而仍不免發生違規」之情況。從而，受
    處分人既有前揭違規行為，原處分機關據以援引上開規定，裁處受處分人罰鍰新
    台幣四萬元並吊扣其汽車牌照三個月，並無不當。本件異議為無理由，應予駁回
    。
四、據上論斷，應依道路交通管理處罰條例第八十七條第二項、道路交通案件處理辦
    法第十九條，裁定如主文。
中      華      民      國    九十二    年       五      月      六     日
                                        臺灣臺中地方法院交通法庭
                                            法  官   王  靜  秋
右正本證明與原本無異。
如不服本裁定應於送達後五日內向本院提出抗告狀。
                                            書記官
中      華      民      國    九十二    年    五      月   六     日


司法院資訊處製作；財團法人民間司法改革基金會備份。
